【裁判字號】    97,補,8
【裁判日期】    970527
【裁判案由】    返還牌照等
【裁判全文】
福建金門地方法院民事裁定                 97年度補字第8號
原      告  浯江通運股份有限公司
法定代理人  甲○○
訴訟代理人  辛銀珍律師
被      告  乙○○
上列當事人間請求返還牌照等事件，本院裁定如下：
    主  文
本件訴訟標的價額核定為新臺幣參拾壹萬柒仟壹佰陸拾伍元。
原告應於收受本裁定送達柒日內，向本院繳納裁判費新臺幣參仟
肆佰貳拾元。逾期不繳，即駁回其訴。
    理  由
一、按核定訴訟標的之價額，以起訴時之交易價額為準；無交易
    價額者，以原告就訴訟標的所有之利益為準；以一訴主張數
    項標的者，其價額合併計算之，民事訴訟法第77條之1第2項
    、第77條之2第1項定有明文。
二、本件原告起訴未據繳納裁判費，亦未載明其訴訟標的價額。
    經查，本件原告對被告之聲明分別為：
  1.被告應將車牌號碼WW-352號及WW-318號車輛之牌照各2面及
    行車執照各1張返還原告。
  2.被告應給付原告新台幣245,165元及自民國97年4月19日起至
    清償日止，按年利率百分之5計算之利息。
  3.被告另應自民國97年4月19日起至第一項返還日止，按每輛
    車每月4,500元計算之不當得利給付原告。
    其中聲明第1項，返還牌照、行照部分並無交易價額，其訴
    訟標的價額之核定應以原告請求被告返還牌照、行照所有之
    利益為準，而該利益即係因被告不返還牌照、行照，致原告
    無法收取之車輛靠行行政事務費之損失，故聲明第1項之利
    益即同於聲明第2項、第3項之加總價額。又聲明第3項原告
    請求被告應給付其相當於車輛靠行行政事務費之不當利得中
    ，除自民國97年4月19日起至起訴前之期間計1個月之不當利
    得9,000元已發生外，因其餘金額係屬將來發生，而有關此
    部分訴訟標的之價額，本院依原告所主張之被告每月不當獲
    利金額，縱參酌法院辦案期限實施要點第2項之規定，酌定
    原告得請求被告給付相當於靠行行車事物費之損失期限以三
    審級辦案期限4年4個月計算，並加總第2項聲明之價額
    245,165元後，其訴訟標的之價額為722,165元，亦未逾民事
    訴訟法第466條規定之上訴利益額新台幣1,500,000元，故本
    件之審理以二審為限，並應具體參酌金門地區民事案件結案
    速度之管制標準，酌定原告得請求被告給付相當於靠行行政
    事務費之損失期限以二審級辦案期限7個月計算，經計算原
    告此部分得請求之金額為63,000元，計算式：（4,500元×2
    輛車×7月＝63,000），故原告聲明第3項之訴訟標的價額合
    計為72,000元。計算式：（9,000元+63,000元＝72,000元）
    再原告聲明第2項之金錢請求，訴訟標的價額為245,165元，
    因以一訴主張數項標的者，其價額合併計算之，故本件訴訟
    標的價額合計為317,165元。計算式：（第1項聲明之利益即
    第3項聲明之價額為72,000元+第2項聲明之價額為245,165元
    ＝317,165元）
三、次按因財產權而起訴，其訴訟標的之金額或價額在新台幣10
    萬元以下部分，徵收1千元；逾10萬元至100萬元部分，每萬
    元徵收100元；逾100萬元至1千萬元部分，每萬元徵收90元
    ；逾1千萬元至1億元部分，每萬元徵收80元；逾1億元至10
    億元部分，每萬元徵收70元；逾10億元部分，每萬元徵收60
    元；其畸零之數不滿萬元者，以萬元計算，民事訴訟法第77
    條之13定有明文。查原告聲明之金錢請求，訴訟標的之價額
    合計為317,165元，應徵第一審裁判費為3,420元。
四、依民事訴訟法第77條之1、第77條之2、第249條第1項但書規
    定，裁定如主文。
中    華    民    國    97    年    5     月    27    日
                  民 事 庭    法  官  盧軍傑
正本係照原本作成。
如不服本裁定關於核定訴訟標的價額部分，應於送達後10日內向
本院提出抗告狀，並繳納抗告費新臺幣1,000元；其餘關於命補
繳裁判費部分，不得抗告。
中    華    民    國    97    年    5     月    30    日
                              書記官  徐振玉


司法院資訊處製作；財團法人民間司法改革基金會備份。
